臺灣高等法院臺中分院刑事判決       100年度上易字第1295號
上  訴  人
即  被  告  洪吉定
上列上訴人因竊盜案件，不服臺灣臺中地方法院100年度易字第
2317號中華民國100年8月29日第一審判決（起訴案號：臺灣臺中
地方法院檢察署100年度偵字第12815號），提起上訴，本院判決
如下：
    主  文
上訴駁回。
    理  由
一、按依刑事訴訟法第350條、第361條、第362條、第367條規定
    ，不服地方法院之第一審判決而上訴者，須提出上訴書狀，
    並應敘述具體理由，為上訴必備之程式；其所提出之書狀未
    敘述上訴理由，或僅曾以言詞陳述上訴理由者，均應於上訴
    期間屆滿後20日內補提理由書於第一審法院。第一審法院經
    形式審查，認逾期未補提上訴理由者，應定期間先命補正；
    逾期未補正者，為上訴不合法律上之程式，應以裁定駁回。
    倘已提出上訴理由，但所提非屬具體理由者，則由第二審法
    院以上訴不合法律上之程式，判決駁回。而所謂具體理由，
    必係依據卷內既有訴訟資料或提出新事證，指摘或表明第一
    審判決有何採證認事、用法或量刑等足以影響判決本旨之不
    當或違法，而構成應予撤銷之具體事由，始克當之（例如：
    依憑證據法則具體指出所採證據何以不具證據能力，或依憑
    卷證資料，明確指出所為證據證明力之判斷如何違背經驗、
    論理法則）；倘僅泛言原判決認定事實錯誤、違背法令、量
    刑失之過重或輕縱，而未依上揭意旨指出具體事由，或形式
    上雖已指出具體事由，然該事由縱使屬實，亦不足以認為原
    判決有何不當或違法者（例如：對不具有調查必要性之證據
    ，法院未依聲請調查亦未說明理由，或援用證據不當，但除
    去該證據仍應為同一事實之認定），皆難謂係具體理由，俾
    與第二審上訴制度旨在請求第二審法院撤銷、變更第一審不
    當或違法之判決，以實現個案救濟之立法目的相契合，並節
    制濫行上訴（最高法院97年度臺上字第892號判決意旨參照
    ）。
二、上訴人即被告上訴意旨略以：被告洪吉定對犯罪事實已坦承
    ，法官也斟情量刑，被告也非常感謝法官能考量其一切情狀
    予以減輕刑度，惟被告尚有二個多月假釋殘刑須服刑，只要
    法院判處拘役刑，那殘刑就不必再服刑，故請求法內施恩，
    能予以改判拘役刑云云。
三、經查：
(一)、被告洪吉定因不服地方法院之第一審判決而於民國100年9月
    16日向原審法院具狀提出上訴理由書狀敘明上訴理由，依刑
    事訴訟法第361條第2項條文、立法修正理由及上開最高法院
    判決意旨，被告倘已提出上訴理由，但所提非屬具體理由者
    ，由第二審法院以上訴不合法律上之程式，以判決駁回之。
    至於上訴理由是否具體，係屬第二審法院審查範圍，則不在
    命補正之列（參見法院辦理刑事訴訟案件應行注意事項第16
    2點），合先敘明。
(二)、原審判決就認定被告犯罪所憑之證據，已經詳細調查審酌，
    經核無違證據及論理法則。就量刑方面，亦已審酌被告犯罪
    之一切情狀而量處其刑，尚屬妥適，並無過重或過輕之情形
    。被告提起上訴，固具備形式上之理由。惟按刑罰之量定，
    係屬法院自由裁量之職權行使，應審酌刑法第57條所列各款
    事由及一切情狀，為酌量輕重之標準，並非漫無限制；量刑
    輕重係屬事實審法院得依職權自由裁量之事項，苟已斟酌刑
    法第57條各款所列情狀而未逾越法定刑度，不得遽指為違法
    ；且在同一犯罪事實與情節，如別無其他加重或減輕之原因
    ，下級審量定之刑，亦無過重或失輕之不當情形，則上級審
    法院對下級審法院之職權行使，原則上應予尊重（最高法院
    72年臺上字第6696號、75年臺上字第7033號判例及85年度臺
    上字第2446號判決意旨參照）。原審以被告罪證明確，審酌
    被告之刑案紀錄，素行非佳，竟仍不思以正當方式賺取財富
    ，為圖一己方便而竊取他人財物，惟兼衡其所竊取之上開重
    型機車，事後已歸還被害人，所侵害他人之財產法益程度非
    重，暨其犯罪之動機、目的、手段、竊得財物之價值、所為
    危害社會安全秩序程度；再考量被告為國小畢業之智識程度
    與生活狀況為貧寒（參見卷附被告個人基本資料查詢結果及
    被告警詢調查筆錄受詢問人欄之記載），及其犯罪後始終坦
    承犯行，態度堪稱良好等一切情狀，予以量處有期徒刑3月
    ，如易科罰金以新臺幣1千元折算1日。原審已斟酌刑法第57
    條各款所列情狀而未逾越法定刑度，難認有何不當之處，亦
    符合「罰當其罪」之原則，並無輕重失衡之情形。且被告上
    訴意旨辯稱其假釋恐遭撤銷而須執行殘刑2個多月，亦難認
    係具體之上訴理由。
(三)、綜上所述，上訴人並未依據卷內之訴訟資料，指摘原審判決
    有何足以影響判決本旨之不當或違法，構成應予撤銷之具體
    事由，乃徒憑己意漫指原審判決不當，自不足以動搖原判決
    認定犯罪事實及量刑之基礎，難認係具體理由，其上訴顯然
    違背法律上之程式，爰不經言詞辯論，判決駁回其上訴。
據上論斷，應依刑事訴訟法第367條前段、第372條，判決如主文
。
中    華    民    國   100    年    10    月    13    日
            刑事第八庭  審判長法  官  廖  柏  基
                              法  官  李  雅  俐
                              法  官  簡  源  希
上列正本證明與原本無異。
不得上訴。
                              書記官  李  宜  珊
中    華    民    國   100    年    10    月    13    日